【裁判字號】    89,易,3931
【裁判日期】    891222
【裁判案由】    賭博
【裁判全文】
臺灣板橋地方法院刑事判決                        八十九年度易字第三九三一號
    公  訴  人  臺灣板橋地方法院檢察署檢察官
    被      告  乙○○
    被      告  丙○○
    右  一  人
    選任辯護人  林月雪
    被      告  癸○○
    被      告  辛○○
    被      告  甲○○
    被      告  戊○○
    被      告  己○○
    被      告  庚○○
    被      告  丁○○
    被      告  壬○○○
右列被告因賭博案件，經檢察官提起公訴（八十九年度偵字第一五七三八號、第一七
九九八號），本院判決如左：
    主  文
乙○○連續意圖營利，聚眾賭博，處有期徒刑參月，如易科罰金，以參佰元折算壹日
。扣案如附表一編號一、二、三所示之物均沒收。
丙○○共同連續意圖營利，供給賭博場所，累犯，處有期徒刑陸月，如易科罰金，以
參佰元折算壹日。扣案如附表一編號一、二、三所示之物均沒收。
甲○○、癸○○、辛○○、己○○連續在公眾得出入之場所賭博財物，甲○○處罰金
柒仟元，癸○○、辛○○、己○○均處罰金伍仟元，如易服勞役，均以參佰元折算壹
日。扣案如附表一編號一、二、四所示之物均沒收。
戊○○、庚○○、丁○○、壬○○○在公眾得出入之場所賭博財物，均處罰金參仟元
，如易服勞役，均以參佰元折算壹日。扣案如附表一編號一、二、四所示之物均沒收
。
    事  實
一、丙○○前於民國八十七年間因賭博罪，經本院以八十七年度易字第五二九○號判
    處有期徒刑三月確定，甫於八十八年六月五日以易科罰金執行完畢。乙○○基於
    聚眾賭博之概括犯意，並與丙○○共同基於供給賭博場所之概括犯意聯絡，二人
    均意圖營利，自八十九年七月二十九日起，由乙○○以每月新台幣（下同）三千
    元之租金，向知情之丙○○承租台北縣蘆洲市○○路一八二號美雅美容院後方之
    房間，連續多次提供該公眾得出入場所作為賭博場所，乙○○並提供麻將、骰子
    、排尺等賭具，聚集不特定之人在該址賭博財物，以五百元為底，每台加一百元
    ，凡自摸之賭客需給付抽頭金二百元予乙○○，每闕最高收取抽頭金八百元。
二、甲○○前於八十七年間因賭博案，經本院以八十七年度重簡字第六九一號判處有
    期徒刑四月，甫於八十七年九月十四日因易科罰金而執行完畢。甲○○、癸○○
    、辛○○、己○○均基於概括之犯意，連續多次在上開乙○○、丙○○所提供台
    北縣蘆洲市○○路一八號美雅美容院後方房間之公眾得出入場所，以麻將之方式
    而賭博財物，其賭博之時間、次數詳如附表二所載。另戊○○、庚○○、丁○○
    、壬○○○於八十九年八月十六日，亦在上址之公共得出入之場所，以麻將之方
    式賭博財物。
三、嗣於八十九年八月十六日下午四時三十八分許，為警在上址當場查獲賭客癸○○
    、辛○○、甲○○、戊○○、己○○、庚○○、丁○○、壬○○○在場以上開麻
    將等賭具賭博財物，為警當場查獲，並扣得如附表一所示之物，並循線查獲丙○○。
二、案經台北縣警察局蘆洲分局報告臺灣板橋地方法院檢察署檢察官偵查及自動檢舉
    起訴。
    理  由
一、訊之被告乙○○、癸○○、甲○○、戊○○、己○○、庚○○、丁○○、壬○○○對於右揭犯行均自白不諱，核與其等在警訊中之陳述相符。另被告辛○○於本
    院審理中雖未到庭應訊，惟在警訊中已就其上開犯行自白，並與當時同桌打牌之
    被告癸○○、甲○○、戊○○在警訊中所述同被查獲之情形相符。被告乙○○在
    警訊中已自承係自八十九年七月二十九日起向被告丙○○承租該處供賭博使用等
    語，雖嗣在偵查及本院審理中改稱係自農曆七月一日（即國歷八月十一日）始承
    租該處云云，然本件係於八十九年八月十六日為警查獲，距被告乙○○改稱之開
    始承租日僅有六日，而被告癸○○則坦認其共前往該處賭博已有七次之多，足證
    被告乙○○事後所辯並非實情，而應以其在警訊中之陳述為可信。又被告丙○○
    矢口否認上開犯行，辯以被告乙○○僅告以租屋係作堆放水電材料之用，而伊平
    日在上午九時至下午五時美容院之營業時間結束後即離開，晚上並不會留在該處
    ，有一天晚上曾發現被告乙○○等在該處打牌，伊告誡不准再打，被告乙○○亦
    應允云云。經查：被告乙○○以每月三千元之租金，向被告丙○○承租台北縣蘆
    洲市○○路一八二號美雅美容院後方之房間之事實，為被告丙○○、乙○○自承
    一致，又被告乙○○提供如附表所示之物在該處聚眾賭博之情，亦經被告乙○○
    供明在卷。被告丙○○雖否認犯行，並以前開情詞置辯，而被告乙○○亦附和其
    詞，稱被告丙○○就其在該處聚眾賭博之事不知情，伊均於晚上被告丙○○之美
    容院不營業時才找人來打牌云云，惟被告丙○○在本院審理中隔離訊問時陳稱：
    「是的，前面是美容院，後面我是租給乙○○，前後面有相通，但是有門，我只
    有給乙○○後門的鑰匙，沒有給他前面的鑰匙，前面有大門及小門，鑰匙我都沒
    有給乙○○，美容院下班後，前面就不可能再出入，美容院平常營業從早上九點
    到晚上五點，案發當天我中午就沒有營業了。」等語，然被告乙○○則稱：「（
    問：小門可否進出？）可以，大部分都是從後門出入，有時候也會從小門出入。
    」，而被告戊○○亦稱：「當天下午兩點多時，我去對面二九七號找朋友，但因
    為他們搬走了，所以我找不到他們，我就到對面案發地點去問，我從案發地點旁
    邊小門進去，門是開著的，進去在客廳我就聽到有麻將聲音，我就想去後面問，
    看到他們在打麻將，我就坐下來跟他們玩牌。」、「當天我並沒有看到丙○○，
    我進去看的客廳裡面有理容院用的椅子及鏡子等物品，當時客廳並沒有燈光，也
    沒有在營業，大門是關起來的，但是小門是打開著，我沒有注意到外面有無招牌
    。」等語，顯見在被告之美容院下班後，前門之小門仍為開啟，並可供租給被告
    乙○○之後方房間出入使用，是被告丙○○所稱被告乙○○租用後方之房間僅能
    由後門出入云云，與事實並不相符。而美容院下班後竟未關閉前門，使外人能輕
    易進入其置放營業器具之前方美容院部分，並可經由該處到達後方房間，足見其
    應知悉在美容院下班後被告乙○○會找人來打牌，並非無人在屋內，乃放心使前
    門之小門開啟。況被告乙○○承租該處供人聚賭已有相當時日，被查獲之賭客中
    又有多人並非第一次至該處賭博，該屋前後既係相通並可由前方美容院之部分進
    入後方房間賭博，若謂被告丙○○不知被告乙○○以後方房間聚眾賭博之情事，
    實與常理相違。尤有進者，依現場相片顯示，該供聚賭使用之房間甚為狹小，房
    內除牌桌椅及置放牙籤等雜物之小桌外，並無水電材料之堆置，更足顯示被告丙○○所辯無非圖卸之詞，並非實情，不足採信。又上址雖係私人房屋，然前方係
    作美容院使用，且被告癸○○、甲○○、戊○○、己○○、庚○○、丁○○、謝
    唐銀均係經與被告乙○○電話聯絡後即前往賭博，已據其等供述明確，而被告戊○○更係直接自行進入而為賭博，堪認該處為公眾得出入之場所。此外，復有扣
    案如附表一所示之物、現場相片五幀及被告丙○○、乙○○在本院所繪之現場圖
    可資佐憑，本件事證明確，被告犯行堪足認定。
二、核被告乙○○所為，係犯刑法第二百六十八條之意圖營利供給賭博場所及聚眾賭
    博罪；被告丙○○所為，係犯同法第二百六十八條之意圖營利供給賭博場所罪。
    被告癸○○、辛○○、甲○○、戊○○、己○○、庚○○、丁○○、壬○○○所
    為，係犯刑法第二百六十六條第一項前段賭博罪。被告乙○○、丙○○就所犯意
    圖營利供給賭博場所罪間，有犯意聯絡及行為分擔，為共同正犯；被告乙○○、
    丙○○、甲○○、癸○○、辛○○、己○○前開多次犯行，時間緊接，所犯係構
    成要件相同之罪名，顯係基於概括之犯意為之，為連續犯，應依刑法第五十六條
    之規定論以一罪，並加重其刑。被告甲○○、癸○○、辛○○、己○○於本件查
    獲前在上開場所賭博財物之犯行雖未載於起訴書，然此與其等被起訴並論科之查
    獲當天賭博犯行有連續犯之裁判上一罪關係，仍為起訴效力之所及，本院依法應
    予審判。又被告乙○○以一行為同時觸犯前揭二罪名，為想像競合犯，應依刑法
    第五十五條之規定，從一情節較重之聚眾賭博罪論處。又被告丙○○前於八十七
    年間因賭博罪，經本院以八十七年度易字第五二九○號判處有期徒刑三月確定，
    甫於八十八年六月五日以易科罰金執行完畢，此有臺灣高等法院檢察署刑案紀錄
    簡覆表附卷足參，其於五年以內再犯本件最重本刑為有期徒刑以上之罪，為累犯
    ，應依刑法第四十七條之規定加重其刑。爰審酌被告丙○○前已因在同一地點提
    供他人賭博財物而為本院判處有期徒刑三月，竟於易科罰金執行完畢後二月未滿
    又在同址為同一犯行，顯見惡性深重，目無法紀，及被告等人之素行、賭博金額
    、規模、期間長短、對社會風氣不良之影響、犯罪後態度等一切情狀，各量處如
    主文所示之刑，並各諭知易科罰金或易服勞役之折算標準，以示儆懲。扣案如附
    表一稨號一、二、四所示之物，為當場賭博之器具及在賭檯之財物，其中附表一
    編號一、二之賭具及及編號三之抽頭金並分別為被告乙○○所有，供其為本件聚
    眾賭博及與被告丙○○共犯供給賭博場所犯罪所用及因犯罪所得之物，業經被告
    乙○○、癸○○、甲○○、戊○○、己○○、庚○○、丁○○、壬○○○供明一
    致在卷，應依刑法第二百六十六條第二項及同法第三十八條第一項第二款、第三
    款之規定，併為沒收之諭知。
三、末查被告聲請傳喚美容院小妹證明美雅美容院平日係白天營業之事實，其待證事
    項與本院認定之被告乙○○、丙○○係在美容院下班後供給賭博場所之犯罪事實
    無涉，自無調查之必要。另被告辛○○經合法傳喚無正當理由不到庭，有送達證
    書在卷可按，本院認其犯行係應科罰金之案件，故不待其陳述逕行判決，併此說
    明。
據上論斷，應依刑事訴訟法第二百九十九條第一項前段、第三百零六條，刑法第二十
八條、第五十六條、第二百六十六條第一項前段、第二項、第二百六十八條、第五十
五條、第四十一條、第四十二條第二項，第三十八條第一項第二款、第三款，罰金罰
鍰提高標準條例第一條前段、第二條，判決如主文。
本案經檢察官郭緯中到庭執行職務。
中      華      民      國      八十九    年    十二    月    二十二    日
                                  臺灣板橋地方法院刑事第二庭
                                          法  官  楊  博  欽
右正本證明與原本無異。
如不服本判決，應於判決送達後十日內，向本院提出上訴狀。
                                          書記官  韓  毓  寧
中      華      民      國      八十九    年    十二    月    二十二    日
附錄本案論罪科刑法條全文：
中華民國刑法第二百六十六條
在公共場所或公眾得出入之場所賭博財物者，處一千元以下罰金。但以供
人暫時娛樂之物為賭者，不在此限。
當場賭博之器具與在賭檯或兌換籌碼處之財物，不問屬於犯人與否，沒收
之。
中華民國刑法第二百六十八條
 (圖利供給賭場或聚眾賭博罪)
意圖營利，供給賭博場所或聚眾賭博者，處三年以下有期徒刑，得併科三
千元以下罰金。
附表一：
┌──┬───────────────┐
│編號│  項    目    數    量        │
├──┼───────────────┤
│ 一 │賭具麻將二付                  │
├──┼───────────────┤
│ 二 │賭具骰子六顆                  │
├──┼───────────────┤
│ 三 │抽頭金四百元                  │
├──┼───────────────┤
│ 四 │賭資新臺幣一萬七千二百元      │
└──┴───────────────┘
附表二：
┌────┬─────────────────┬────────────┐
│被告姓名│於案發地點賭博之時間              │次                    數│
├────┼─────────────────┼────────────┤
│癸○○  │自八十九年七月二十九日後某日起    │七次                    │
│        │至八十九年八月十六日止            │                        │
│        │                                  │                        │
├────┼─────────────────┼────────────┤
│辛○○  │八十九年八月十三日、同月十六日    │二次                    │
├────┼─────────────────┼────────────┤
│甲○○  │八十九年七月二十九日後某日及      │二次                    │
│        │八十九年八月十六日                │                        │
├────┼─────────────────┼────────────┤
│己○○  │八十九年七月二十九日後某日及      │二次                    │
│        │八十九年八月十六日                │                        │
└────┴─────────────────┴────────────┘


司法院資訊處製作；財團法人民間司法改革基金會備份。
